【裁判字號】    94,訴,2206
【裁判日期】    950113
【裁判案由】    毒品危害防制條例
【裁判全文】
臺灣彰化地方法院刑事判決              94年度訴字第2206號
公  訴  人  臺灣彰化地方法院檢察署檢察官
被      告  甲○○
上列被告因毒品危害防制條例案件，經檢察官提起公訴（九十四
年度毒偵緝字第二六五、二六六、二六七號），被告於準備程序
中就被訴事實為有罪之陳述，經告知簡式審判程序之旨，並聽取
公訴人、被告之意見後，由本院合議庭裁定由受命法官獨任進行
簡式審判程序，判決如下：
    主  文
甲○○連續施用第一級毒品，累犯，處有期徒刑壹年，扣案之第
一級毒品海洛因（驗餘淨重零點壹玖公克）沒收銷燬之，另扣案
之供前開第一級毒品海洛因包裝用之外包裝袋壹只、注射針筒壹
支及塑膠鏟管壹支均沒收之；又連續施用第二級毒品，累犯，處
有期徒刑柒月。應執行有期徒刑壹年伍月，扣案之第一級毒品海
洛因（驗餘淨重零點壹玖公克）沒收銷燬之，另扣案之供前開第
一級毒品海洛因包裝用之外包裝袋壹只、注射針筒壹支及塑膠鏟
管壹支均沒收之。
    犯罪事實
一、甲○○前曾於民國九十年十月十七日、九十年十一月十五日
    ，因違反毒品危害防制條例案件，分別經臺灣高等法院臺中
    分院各判處有期徒刑四月、九月確定，其後經同上開法院以
    九十一年度聲字第八八一號裁定定其應執行之刑為有期徒刑
    一年，經送監執行後，於九十二年六月二十九日因縮刑期滿
    執行完畢，並於翌日即九十二年六月三十日出監；後又於九
    十四年四月二十七日，再因違反毒品危害防制條例案件，經
    本院判處應執行有期徒刑一年三月（施用第一級毒品十月、
    施用第二級毒品六月，二罪併定），並於九十四年五月二十
    六日確定（現即因此案在臺灣彰化監獄彰化分監執行中）；
    復因施用毒品案件，經依本院裁定送觀察、勒戒後，因認有
    繼續施用毒品之傾向，經本院裁定送強制戒治一年，嗣其經
    戒治期滿三月，戒治期間成績評定為合格，再由本院裁定停
    止戒治，所餘戒治期間付保護管束，後又遭本院裁定撤銷停
    止戒治，令入戒治處所繼續施以強制戒治，並於八十九年七
    月十四日強制戒治期滿執行完畢而出戒治所，並由臺灣彰化
    地方法院檢察署檢察官於八十九年八月三日，以八十九年度
    戒毒偵字第八七一、八七二、八七三號為不起訴處分確定；
    復因施用毒品案件，再經依本院以九十年度毒聲字第一八０
    號裁定再送執行強制戒治後，復經停止戒治付保護管束，其
    後於九十一年五月十日因保護管束期滿未經撤銷而執行完畢
    。詎其仍不知警惕，於強制戒治執行完畢釋放後五年內，另
    基於施用第一級毒品海洛因之概括犯意，自九十四年五月初
    某日起至九十四年十月中旬某日止，以平均約一、二天即施
    用一次之量，或在彰化縣溪湖鎮溪湖高中內之廁所內；或在
    彰化縣福興鄉○○村○○街○○道路華盛頓工地等處，以將
    少許海洛因粉末置入注射針筒內加水後，再以針筒注射手臂
    血管施用之方式，連續施用第一級毒品海洛因多次。又另基
    於施用第二級毒品甲基安非他命之概括犯意，亦自九十四年
    五月初某日起至九十四年十月中旬某日止，以平均約一、二
    天即施用一次之量，或在彰化縣溪湖鎮溪湖高中內之廁所內
    ；或在彰化縣福興鄉○○村○○街○○道路華盛頓工地等處
    ，以將少許之第二級毒品甲基安非他命置於玻璃球內以火燒
    烤而吸其煙霧之方式，連續施用第二級毒品甲基安非他命多
    次。嗣先後於（一）九十四年五月二十日中午十二時許，在
    彰化縣溪湖鎮○○里○○街與平等街口處，因行方不明毒品
    人口為警帶回偵訊查獲。（二）九十四年六月二十七日中午
    十二時許，在彰化縣溪湖鎮○○路○段三一二號前，因機車
    竊盜案件為警查獲後，經警帶回偵訊查獲。（三）九十四年
    八月四日晚間八時十分許，在彰化縣福興鄉○○村○○街○
    ○道路華盛頓工地接待屋內查獲，當場並扣得其所有之第一
    級毒品海洛因一包（驗餘淨重０點一九公克、空包裝重０點
    二二公克）及供施用第一級毒品海洛因所用之注射針筒一支
    、塑膠鏟管一支等物（後因本案遭臺灣彰化地方法院檢察署
    發佈通緝，迨於九十四年十一月十日始向警方到案而緝獲）
    。
二、案經彰化縣警察局溪湖分局、鹿港分局報請臺灣彰化地方法
    院檢察署檢察官偵查起訴。
    理  由
一、上揭連續施用第一級毒品海洛因多次及連續施用第二級毒品
    甲基安非他命多次之犯罪事實，業據被告甲○○於本院審理
    時均坦承不諱，而被告先後於九十四年五月二十日中午十二
    時許、九十四年六月二十七日中午十二時許、九十四年八月
    四日晚間八時十分許為警查獲後所採集之尿液經送檢驗，其
    結果確均呈現嗎啡及甲基安非他命陽性反應，有彰化縣衛生
    局九十四年五月三十日、九十四年七月四日、九十四年八月
    十五日煙毒尿液檢驗成績書三紙附卷可稽，又扣案之不明藥
    物白色粉末一包經送請法務部調查局鑑定之結果，亦確含有
    毒品海洛因成分（驗餘淨重０點一九公克、空包裝重０點二
    二公克），此亦有法務部調查局九十四年九月三十日調科壹
    字第一四００一二０七五號鑑定通知書一紙在卷可憑。此外
    ，復有注射針筒一支及塑膠鏟管一支等物扣案足資佐證，則
    被告就其連續施用第一級毒品海洛因及連續施用第二級毒品
    甲基安非他命之自白核與事實相符，均足堪採信。另被告本
    次連續施用第一級毒品海洛因及連續施用第二級毒品甲基安
    非他命之犯行，均係於九十四年四月十三日自臺灣彰化看守
    所釋放後所犯，應確係另行起意無訛。又被告前曾因施用毒
    品案件，經依本院裁定送觀察、勒戒後，因認有繼續施用毒
    品之傾向，經本院裁定送強制戒治一年，嗣其經戒治期滿三
    月，戒治期間成績評定為合格，再由本院裁定停止戒治，所
    餘戒治期間付保護管束，後又遭本院裁定撤銷停止戒治，令
    入戒治處所繼續施以強制戒治，並於八十九年七月十四日強
    制戒治期滿執行完畢而出戒治所，並由臺灣彰化地方法院檢
    察署檢察官於八十九年八月三日，以八十九年度戒毒偵字第
    八七一、八七二、八七三號為不起訴處分確定；復因施用毒
    品案件，再經依本院以九十年度毒聲字第一八０號裁定再送
    執行強制戒治後，復經停止戒治付保護管束，其後於九十一
    年五月十日因保護管束期滿未經撤銷而執行完畢，故被告於
    強制戒治執行完畢釋放後五年內，再為施用第一、二級毒品
    之犯行，本件事證明確，被告施用第一級毒品海洛因及第二
    級毒品甲基安非他命之犯行均洵堪認定。
二、按海洛因、甲基安非他命係毒品危害防制條例所定之第一級
    毒品、第二級毒品，不得非法施用。是被告甲○○所為，核
    分別係犯毒品危害防制條例第十條第一項之施用第一級毒品
    罪、同條第二項之施用第二級毒品罪。查被告為供施用第一
    級毒品海洛因、第二級毒品甲基安非他命，而持有各該級毒
    品之低度行為，應各為施用之高度行為所吸收，均不另論罪
    。次查被告先後多次施用第一級毒品海洛因及第二級毒品甲
    基安非他命之犯行，各時間緊接，觸犯構成要件相同之罪，
    顯各係基於概括犯意反覆為之，為連續犯，應依刑法第五十
    六條之規定，各以一罪論，並均依法加重其刑。又被告所犯
    上開二罪，係犯意各別、行為互殊，應予分論併罰。末查被
    告前曾於九十年十月十七日、九十年十一月十五日，因違反
    毒品危害防制條例案件，分別經臺灣高等法院臺中分院各判
    處有期徒刑四月、九月確定，其後經同上開法院以九十一年
    度聲字第八八一號裁定定其應執行之刑為有期徒刑一年，經
    送監執行後，於九十二年六月二十九日因縮刑期滿執行完畢
    ，並於翌日即九十二年六月三十日出監，有臺灣高等法院被
    告前案紀錄表、在監在押全國紀錄表及臺灣彰化地方法院檢
    察署刑案資料查註紀錄表各一份在卷可稽，其於受有期徒刑
    執行完畢後，五年以內再犯本件有期徒刑以上之二罪，為累
    犯，均應依刑法第四十七條之規定遞加重其刑。爰審酌被告
    曾因施用毒品送觀察、勒戒及令入戒治處所施以強制戒治，
    而仍未知警惕又再犯本案之罪，足見其雖經觀察、勒戒及強
    制戒治等治療程序，仍未徹底袪除施用毒品之惡習，猶再次
    施用，致深陷毒癮而難以自拔，顯未能善體國家設置觀察、
    勒戒機構，協助毒品施用者戒除毒癮之良法美意，惟念及施
    用毒品本質上係戕害自身健康之行為，尚未嚴重破壞社會秩
    序或侵害他人權益，及其施用第一、二級毒品海洛因、甲基
    安非他命之期間長短、次數，犯罪之動機、目的、所生危害
    及犯罪後坦承犯行態度尚屬良好等一切情狀，分別量處如主
    文所示之刑，並定其應執行之刑，以示懲儆。
三、至扣案之第一級毒品海洛因（驗餘淨重０點一九公克）係屬
    第一級毒品，應依毒品危害防制條例第十八條第一項前段之
    規定沒收銷燬之。又扣案之供前開第一級毒品海洛因包裝用
    之外包裝袋一只，依前揭法務部調查局之鑑定報告所記載為
    （空包裝重０點二二公克），足認前開供第一級毒品海洛因
    包裝用之外包裝袋一只，係可與包裝內之毒品分離，而外包
    裝袋主要作用在於包裹毒品，防其裸露、潮濕，便於被告攜
    帶施用毒品，且屬被告所有，業據被告供承在卷，爰依刑法
    第三十八條第一項第二款之規定宣告沒收（最高法院九十三
    年度臺上字第二七四三號判決意旨參見）；另扣案之注射針
    筒一支及塑膠鏟管一支均係被告所有，供其施用第一級毒品
    海洛因所用之物，業據被告供承在卷，爰亦均依刑法第三十
    八條第一項第二款之規定宣告沒收之。
據上論斷，應依刑事訴訟法第二百七十三條之一第一項、第二百
九十九條第一項前段，毒品危害防制條例第十條第一項、第二項
、第二十三條第二項、第十八條第一項前段，刑法第十一條、第
五十六條、第四十七條、第五十一條第五款、第三十八條第一項
第二款，判決如主文。
本案經檢察官鮑慧忠到庭執行職務。
中    華    民    國  九十五  年    一    月    十三  日
                  刑事第二庭    法  官  許旭聖
以上正本證明與原本無異。
如不服本判決，應於判決送達後十日內，向本院提出上訴狀（須
附繕本），上訴於臺灣高等法院臺中分院。
中    華    民    國  九十五  年    一    月    十三  日
                                書記官  黃幼華
附錄論罪科刑法條
毒品危害防制條例第十條：
施用第一級毒品者，處六月以上五年以下有期徒刑。
施用第二級毒品者，處三年以下有期徒刑。


司法院資訊處製作；財團法人民間司法改革基金會備份。
